最高法院刑事判決                              八十六年度台上字第五八七○號
    上  訴  人  甲○○
右上訴人因違反藥事法案件，不服台灣高等法院台南分院中華民國八十六年六月十八
日第二審判決（八十六年度上訴字第七三五號，起訴案號：台灣台南地方法院檢察署
八十六年度偵字第六五四號），提起上訴，本院判決如左：
    主  文
上訴駁回。
    理  由
按刑事訴訟法第三百七十七條規定，上訴於第三審法院，非以判決違背法令為理由，
不得為之。是提起第三審上訴，應以原判決違背法令為理由，係屬法定要件。如果上
訴理由狀並未依據卷內訴訟資料，具體指摘原判決不適用何種法則或如何適用不當，
或所指摘原判決違法情事，顯與法律規定得為第三審上訴理由之違法情形，不相適合
時，均應認其上訴為違背法律上之程式，予以駁回。本件上訴人甲○○上訴意旨略謂
：上訴人因與女友黃美英為細故爭吵，黃女負氣出走，返回新化家鄉，嗣黃女及黃父
對上訴人頗有誤解，黃女方於迭次偵審中，為不利於上訴人之證言，然其證言，在時
間、事實上，前後矛盾，原判決以上訴人與黃女係同居生活，又均染上吸用安非他命
惡習，即推定上訴人有轉讓安非他命予黃女之犯行，且以黃女所供時間雖有出入，但
基本事實之供述則前後一致為由，作為上訴人論處罪刑之依據，顯違刑事訴訟法第一
百五十四條之規定，有不適用法則或適用不當，及不載理由或所載理由矛盾之違法云
云。惟查原判決依憑上訴人在警訊及檢察官偵查中之自白，黃美英在警訊、檢察官偵
查中及原審審理時之證言，認定上訴人有其事實欄所載之犯行。對於上訴人事後翻異
前供，否認轉讓安非他命之犯行，所為係黃美英利用伊睡覺時，自行拿去吸用，非伊
有意轉讓之辯解，認係事後卸責之詞，不足採信，已依調查所得之卷證資料，詳加指
駁。復說明黃美英所供上訴人轉讓安非他命之時間，先後雖有出入，但上訴人確有轉
讓安非他命供其吸用之基本事實供述則前後一致，應認係二人認識後之民國八十三年
五月間開始轉讓犯行。因而維持第一審論處上訴人連續明知為禁藥而轉讓罪刑之判決
，駁回上訴人之第二審上訴（上訴人非法吸用化學合成麻醉藥品部分，經第一審判決
論處罪刑後，未提起第二審上訴而告確定）。是原判決已依上開證據認定上訴人之犯
罪事實，並非無證據而以推定方法論罪。且黃美英係基於證人而為此部分之供述，其
證言就時間部分雖前後稍有不符，但何者可得採信，原審自得本於自由心證予以斟酌
，非謂一有不符，即應認其全部證言皆為不可採信。從形式上觀察，原判決並無上訴
意旨所指摘之違法情形存在。上訴意旨，徒憑己見，漫事指摘，復為事實上之爭論，
自不得據為合法之第三審上訴理由。依上開說明，應認其上訴為違背法律上之程式，
予以駁回。
據上論結，應依刑事訴訟法第三百九十五條前段，判決如主文。
中      華      民      國    八十六    年      十      月      三      日
                              最高法院刑事第二庭
                                  審判長法官  施  文  仁
                                        法官  陳  炳  煌
                                        法官  張  淳  淙
                                        法官  洪  文  章
                                        法官  林  錦  芳
      右正本證明與原本無異
                                              書  記  官
中      華      民      國    八十六    年      十      月      九      日
